臺灣南投地方法院刑事判決
110年度侵訴字第16號
公  訴  人  臺灣南投地方檢察署檢察官
被      告  詹幃舜


選任辯護人  陳宏奇律師
上列被告因妨害性自主案件，經檢察官提起公訴（110年度偵字
第1234號），因被告於準備程序中就被訴事實為有罪之陳述，本
院合議庭裁定由受命法官獨任進行簡式審判程序，判決如下：
    主      文
甲○○對於十四歲以上未滿十六歲之女子為性交，處有期徒刑伍月
。緩刑參年，並應依本院110年度司刑移調字第128號調解成立筆
錄之內容支付損害賠償。緩刑期間付保護管束。
    事實及理由
一、犯罪事實：
  ㈠甲○○於民國109 年10、11月間，透過手機APP 交友軟體「Par
    tying」認識代號BK000-A110011之女子(民國95年5 月生，
    真實姓名年籍詳卷，下稱甲女)。甲○○明知當時甲女為14歲
    以上未滿16歲之女子，竟基於與14歲以上未滿16歲之女子為
    性交之犯意，於109 年12月25日23時許，在南投縣○○鎮○○路
    00號之歐遊汽車旅館房間內，在不違反甲女意願之情形下，
    以其性器插入甲女陰道之方式與甲女為性交行為1 次。
  ㈡案經甲女之母BK000-A110011A（下稱甲母）訴由南投縣政府
    警察局竹山分局報告臺灣南投地方檢察署檢察官偵查起訴。
二、程序部分：
　　按因職務或業務知悉或持有性侵害被害人姓名、出生年月日
    、住居所及其他足資識別其身分之資料者，除法律另有規定
    外，應予保密。警察人員必要時應採取保護被害人之安全措
    施。行政機關、司法機關及軍法機關所製作必須公示之文書
    ，不得揭露被害人之姓名、出生年月日、住居所及其他足資
    識別被害人身分之資訊，性侵害犯罪防治法第12條第1 項、
    第2 項定有明文。依前揭規定，為保護本件被害人甲女，本
    案判決書於犯罪事實欄及理由欄內關於甲女、甲女之母之姓
    名，僅各記載甲女、甲母（姓名、年籍資料均詳如卷內對照
    表），且不揭露相關足資辨識甲女身分之出生年月日、住居
    所等資訊，合先說明。
三、認定犯罪事實所憑之證據及理由：
　　上開犯罪事實，業據被告甲○○於本院準備程序及審理時均坦
    承不諱，核與證人即被害人甲女、證人甲母於警詢及偵查中
    之證述相符（參見警卷第9 頁至20頁，他卷第4頁至9 頁、
    第21頁至25頁），另有現場照片、被告甲○○與甲女之通訊軟
    體對話截圖、歐遊汽車旅館監視器影像截圖、歐遊國際連鎖
    精品旅館休息日報表、車行軌跡系統、車輛詳細資料報表等
    各1 份附卷可稽（見警卷第31頁至57頁）。綜上，本件事證
    明確，被告犯行洵堪認定，應予依法論科。
四、論罪科刑之理由：
  ㈠按稱性交者，謂非基於正當目的所為之下列性侵入行為：一
    、以性器進入他人之性器、肛門或口腔，或使之接合之行為
    ；二、以性器以外之其他身體部位或器物進入他人之性器、
    肛門，或使之接合之行為，刑法第10條第5 項定有明文。被
    告甲○○明知甲女為14歲以上未滿16歲之女子，其仍於事實欄
    所示時、地，以其性器插入甲女性器之方式與甲女為性交之
    行為，核被告甲○○所為，係犯刑法第227 條第3 項之對於十
    四歲以上未滿十六歲之女子為性交罪。
  ㈡又按兒童及少年福利與權益保障法第112 條第1 項規定：「
    成年人教唆、幫助或利用兒童及少年犯罪或與之共同實施犯
    罪或故意對其犯罪者，加重其刑至二分之一。但各該罪就被
    害人係兒童及少年已定有特別處罰規定者，從其規定。」，
    惟查，本案被告甲○○所犯上開刑法第227 條第3 項之罪，原
    係針對被害人係14歲以上未滿16歲之人所設之特別處罰規定
    ，自無依兒童及少年福利與權益保障法第112 條第1 項前段
    之規定加重其刑之餘地，附此敘明。
  ㈢本院審酌被告甲○○以前述方式侵害被害人甲女之人格法益，
    對於甲女造成前述損害，所為實屬可責；惟念其無刑事犯罪
    前案犯行，素行良好，此有臺灣高等法院被告前案紀錄表1 
    份在卷可稽；並兼衡其年紀尚輕、被告甲○○高職畢業之智識
    程度，擔任工廠配電員，家境普通，未婚與父母同住，已與
    被害人甲女、甲母成立調解，經其等同意不追究被告刑責，
    此亦有本院調解成立筆錄附卷可參（見本院卷第45頁至46頁
    ），犯後態度良好等一切情狀，量處如主文所示之刑。
  ㈣被告甲○○未曾因故意犯罪受有期徒刑以上刑之宣告，有臺灣
    高等法院被告前案紀錄表1 份在卷可憑，其因一時失慮，致
    罹刑章，犯後坦承犯行，與被害人甲女、甲母成立調解，並
    經甲女及甲母表示不追究被告之刑責，已如前述，其經此偵
    審程序及科刑宣告後，當能知所警惕而無再犯之虞，本院因
    認對被告所宣告之刑，以暫不執行為適當，爰依刑法第74條
    第1 項第1 款規定，宣告如主文所示之緩刑，且因被告所犯
    上揭罪名，係刑法第91條之1 所列之罪，爰依同法第93條第
    1 項第1 款規定，於宣告緩刑時，併宣告緩刑期間付保護管
    束，以觀後效，並啟自新。又緩刑宣告，得斟酌情形，命犯
    罪行為人向被害人支付相當數額之財產或非財產上之損害賠
    償；刑法第74條第2 項第3 款定有明文。本院斟酌被害人及
    告訴人之權益保障，並確保被告於緩刑期間內，能依調解成
    立內容賠償被害人及告訴人，諭知被告甲○○應依本院110 年
    度司刑移調字第128 號調解成立筆錄所示之調解成立筆錄向
    被害人及告訴人支付損害賠償；被告如有違反本院所定上開
    負擔情節重大，足認原宣告之緩刑難收其預期效果，而有執
    行刑罰之必要者，依刑法第75條之1 第1 項第4 款規定，得
    撤銷其宣告，併予敘明。
據上論斷，應依刑事訴訟法第299 條第1 項前段、第273 條之1
第1 項，判決如主文。
本案經檢察官陳豐勳提起公訴，檢察官劉景仁到庭執行職務。
中　　華　　民　　國　　110 　年　　11　　月　　 3　　日
　　　　　　　　　        臺灣南投地方法院刑事第二庭    
　　　　　　　　　            法　官　羅子俞
以上正本證明與原本無異。 
如不服本判決應於判決送達後20日內向本院提出上訴狀，（均須
按他造當事人之數附繕本）「切勿逕送上級法院」。
告訴人或被害人如對於本判決不服者，應具備理由請求檢察官上
訴，其上訴期間之計算係以檢察官收受判決正本之日期為準。
                              書記官 吳瓊英
中　　華　　民　　國　　110 　年　　11　　月　　3 　　日
附錄本案論罪科刑法條：
中華民國刑法第227條第3項
對於十四歲以上未滿十六歲之男女為性交者，處7年以下有期徒
刑。